臺灣嘉義地方法院刑事判決　　　　　　　　　　　　　九十二年度訴字第五號
　　公　訴　人　臺灣嘉義地方法院檢察署檢察官
　　被　　　告　甲○○
右列被告因違反毒品危害防制條例案件，經檢察官提起公訴（九十二年度偵字第七０
０六號），本院合議庭裁定由受命法官獨任進行簡式審判程序，本院判決如左：
    主  文
甲○○轉讓第一級毒品，累犯，處有期徒刑壹年肆月。
扣案之第一級毒品海洛因肆包（淨重參玖點玖捌公克、純質淨重拾壹點壹玖公克）沒
收銷燬之；毒品包裝重肆點零玖公克沒收。
    事  實
一、甲○○前因違反肅清煙毒條例及麻醉藥品管理條例等案件，經臺灣臺南地方法院
    以八十二年度訴字第二三四一號判決各處有期徒刑三年四月、七月，應執行有期
    徒刑三年九月確定，又因偽造文書案件，再經同院以八十三年度訴字第三０七號
    判決處有期徒刑三月確定，嗣上揭三罪經更定其刑為三年十一月確定，甫於民國
    八十七年十一月十二日執行完畢，猶不知悔改，復基於轉讓第一級毒品之犯意，
    於九十一年八月二十一日在其女友鍾玉英位於嘉義市○區○○○街三十一號六樓
    之四租賃處，同時無償轉讓第一級毒品海洛因予鍾玉英及林金源施用，嗣於同日
    下午四時三十分許，為警在上址執行搜索而查獲，並扣得甲○○所有之海洛因四
    包，合計淨重三九點九八公克，包裝重四點０九公克，純度百分之二十八，純質
    淨重十一點一九公克（施用毒品部分另案處理）。
二、案經雲林縣警察局臺西分局報由臺灣雲林地方法院檢察署呈請臺灣高等臺南分院
    檢察署移轉臺灣嘉義地方法院檢察署檢察官偵查起訴。
    理  由
一、訊據被告甲○○對於於前揭時、地無償轉讓第一級毒品海洛因予鍾玉英及林金源
    施用之犯行坦承不諱，並於偵查中自承：伊把海洛因拿出來一起施用等語在卷，
    核與證人林金源證稱：查獲時被告請其施用海洛因等語；及證人鍾玉英證稱：當
    時自己施用毒品等語大致相符（見臺灣雲林地方法院檢察署九十一年度偵字第三
    五八八號偵查卷卷九十一年九月九日、九十二年一月十日訊問筆錄），且經警查
    獲時扣得之毒品四包，確含第一級毒品海洛因成分，合計淨重三九點九八公克之
    事實，亦有法務部調查局九十二年二月十九日調科壹字第一六０００一九三七號
    鑑定通知書一份在卷可資佐證，益徵被告確有第一級毒品海洛因轉讓予鍾玉英及
    林金源無疑。綜上，本件被告無償轉讓第一級毒品海洛因予鍾玉英及林金源之自
    白與事實相符，應堪採信。本案事證明確，被告前揭犯行堪以認定。
二、查海洛因依毒品危害防制條例第二條第二項第一款規定係屬第一級毒品。核被告
    為，係犯毒品危害防制條例第八條第一項之轉讓第一級毒品罪。被告轉讓毒品海
    洛因前後持有之低度行為，已為轉讓之高度行為所吸收，不另論罪。又本件被告
    係於九十一年八月二十一日在嘉義市○區○○○街三十一號六樓之四處，無償轉
    讓第一級毒品予鍾玉英及林金源施用後為警查獲，已如前述，係同地、同次實施
    而無從分別先後，則被告同時無償轉讓第一級毒品海洛因予鍾玉英及林金源所為
    ，係一行為而觸犯二罪名，屬同種想像競合犯，應從一重處斷，公訴人認被告所
    為係連續無償轉讓之連續犯，尚有未洽。再查被告曾因違反肅清煙毒條例及麻醉
    藥品管理條例等案件，經臺灣臺南地方法院以八十二年度訴字第二三四一號判決
    各處有期徒刑三年四月、七月，應執行有期徒刑三年九月確定，又因偽造文書案
    件，再經同院以八十三年度訴字第三０七號判決處有期徒刑三月確定，嗣上揭三
    罪經更定其刑為三年十一月確定，於八十七年十一月十二日執行完畢之事實，有
    臺灣嘉義地方法院檢察署刑案資料查註紀錄表及臺灣高等法院被告全國前案紀錄
    表各一份在卷可按，其於有期徒刑執行完畢後，五年內再犯有期徒刑以上之本罪
    ，為累犯，應依刑法第四十七條規定，加重其刑。爰審酌被告之犯罪動機，及其
    轉讓海洛因之犯罪目的、手段，不僅戕害施用者之身心，且益滋生犯罪等所生損
    害，及其坦承犯行態度良好等一切情狀，量處如主文所示之刑，以資懲儆。又扣
    案第一級毒品海洛因四包，合計淨重三九點九八公克，純度百分之二十八，純質
    淨重十一點一九公克，為本案查獲之毒品，應依毒品危害防制條例第十八條第一
    項前段之規定宣告沒收併銷燬之，毒品包裝重四點０九公克係包裝該海洛因以避
    免受潮，為供犯罪所用物，應依毒品危害防制條例第十九條第一項前段規定沒收
    。末按沒收為從刑之一種，依主從不可分原則，應附隨於主刑而同時宣告之，最
    高法院七十八年臺非字第七二號判例意旨參照。查本案雖另扣有第二級毒品安非
    他命一包（重約十一點三公克），惟因公訴人係以被告涉犯毒品危害防制條例第
    八條第一項轉讓第一級毒品之罪嫌起訴，其起訴範圍應僅及於被告轉讓第一級毒
    品毒品海洛因之犯行，依前揭說明，基於主刑從刑不可分原則，對於扣案之安非
    他命一包既與被告所犯本件轉讓毒品罪無關，應另由他案處理，無庸於本案中宣
    告沒收，附此敘明。
據上論斷，應依刑事訴訟法第二百七十三條之一第一項、第二百九十九條第一項前段
，毒品危害防制條例第八條第一項、第十八條第一項前段、第十九條第一項前段，刑
法第十一條前段、第五十五條、第四十七條，判決如主文。
本案經檢察官陳昭廷到庭執行職務。
中      華      民      國    九十三    年      一      月      二      日
                                      臺灣嘉義地方法院刑事第三庭
                                            法  官  陳  端  宜
右正本證明與原本無異。
如不服本判決，應於判決送達後十日內向本院提出上訴狀( 應附繕本 )。告訴人或被
害人如對於本判決不服者，應具備理由請求檢察官上訴，其上訴期間之計算係以檢察
官收受判決正本之日期為準。
中      華      民      國    九十三    年      一      月      二      日
                                            書記官  王  佩  湘
附錄本件論罪科刑法條：
毒品危害防制條例第八條第一項：
轉讓第一級毒品者，處一年以上七年以下有期徒刑，得併科新臺幣一百萬元以下罰金。
